臺灣嘉義地方法院刑事判決　　　　　　　　　　　　　　九十一年度訴字第八號
　　公　訴　人　臺灣嘉義地方法院檢察署檢察官
　　被　　　告　甲○○
　　指定辯護人　本院公設辯護人乙○○
右列被告因違反槍砲彈藥刀械管制條例案件，經檢察官提起公訴（九十一年度偵字第
一三四號），本院判決如左：
    主  文
甲○○未經許可，製造可發射子彈具有殺傷力之土造獵槍，處有期徒刑貳年拾月，併
科罰金新臺幣參萬元，罰金如易服勞役，以銀元參佰元即新臺幣玖佰元折算壹日。
扣案之可發射子彈具有殺傷力之土造獵槍壹枝（槍枝管制編號0000000000
）、制式霰彈玖顆，均沒收。
    事  實
一、甲○○為圖獵殺野兔，竟未經許可，於八十九年八、九月間某日，先在嘉義市某
    鐵工廠取得空心鐵管後，復於八十九年十二月間某日，在嘉義市○○路二三八巷
    五九弄二二號三樓之三住處內，將前揭空心鐵管及其以材料磨修而成之槍柄及槍
    枝零件，予以組合，擅自製造可發射子彈具有殺傷力之土造獵槍一枝（槍枝管制
    編號0000000000）。甲○○復於九十年一間某日，在嘉義市○○街附
    近，向黃明記（已於九十年二月十一日死亡）取得制式霰彈二十五顆（其中十四
    顆業已擊發），而未經許可持有上開霰彈。嗣於九十年十二月十九日晚上九時五
    分許，甲○○持上開獵槍及制式霰彈十一顆搭乘不知情之黃貴賓（另由臺灣嘉義
    地方法院檢察署檢察官為不起訴處分）所駕駛之車號ＲＯ─九三一九號自小貨車
    欲前往打獵，行經嘉義縣中埔鄉○○村○○○○道路與柚仔宅之叉路處為警當場
    查獲，並扣得前開土造獵槍一枝、制式霰彈十一顆（鑑定試射費失二顆）。
二、案經嘉義縣警察局中埔分局報請臺灣嘉義地方法院檢察署檢察官偵查起訴。
    理  由
一、右揭犯罪事實，業據被告黃慶坦承不諱，核與證人黃貴賓證述之情節相符，並有
    土造獵槍一枝、制式霰彈十一顆（鑑定試射費失二顆）扣案可資佐證。而上開土
    造獵槍、制式霰彈等物經送請內政部警政署刑事警察局鑑驗結果，認送鑑土製獵
    槍一枝（槍枝管制編號0000000000），係以木質槍身及土造金屬槍管
    組合而成，可裝填及擊發制式口徑十二ＧＡＵＧＥ之霰彈，認具殺傷力；送鑑制
    式霰彈十一顆，認均係制式口徑十二ＧＡＵＧＥ之霰彈，其四顆（藍色）彈底標
    記為「ＦＩＯＣＣＨＩ　１２　１２　ＩＴＡＴＹ」，另七顆（綠色）彈底標記
    為「Ｕ．Ｅ．Ｅ　１２　１２　ＥＳＰＡＮＡ」，經試射二顆（取樣自上開藍色
    ）結果，能擊發，認具殺傷力等情，有該局九十一年一月二十二日（九一）刑鑑
    字第四○二七號鑑驗通知書附卷可憑，是被告前揭自白，核與事實相符，自堪採
    信，事證明確，被告前揭犯行，洵堪認定。
二、核被告甲○○所為，係犯槍砲彈藥刀械管制條例第十一條第一項之未經許可製造
　　可發射子彈具有殺傷力之土造獵槍罪、同條例第十二條第四項未經許可持有子彈
    罪。被告甲○○製造土造獵槍後之持有行為，為製造之高度行為所吸收，不另論
    罪。又被告甲○○係為圖獵殺野兔始犯前揭二罪，是其所犯該等罪名間，自有方
    法結果之牽連關係，為牽連犯，應從一重同條例第十一條第一項之未經許可製造
    可發射子彈具有殺傷力之土造獵槍罪名處斷。審酌被告素行良好，並無刑事前科
    ，此有臺灣高等法院被告全國前案紀錄表一份附卷可稽，其因一時失慮，為圖獵
    殺野兔致罹重典，況事後坦承犯行，且查無以該槍、彈供為作案之證據，情輕法
    重，犯罪之情狀非無足堪憫恕，本院認科以法定最低度刑，猶嫌過重，爰依刑法
    第五十九條之規定減輕其刑。爰審酌被告素行良好、犯罪之動機係為圖獵殺野兔
    、及犯罪之目的、手段、所生之危害非鉅，及犯後坦承犯罪，態度良好等一切情
    狀，從輕量處如主文所示之刑，罰金部分並諭知易服勞役之折算標準，並定其應
    執行刑，以示懲儆。另槍砲彈藥刀械管制條例第十九條有關犯同條例第十一條之
    罪宣告強制工作之規定，業經立法院三讀通過刪除，並經總統於九十年十一月十
    四日公布，於九十年十一月十六日生效，而依刑法第二條第二項之規定，保安處
    分適用裁判時之法律，故本案自不得再依該法文宣告強制工作，附此說明。
三、扣案之可發射子彈具有殺傷力之土造獵槍一枝（槍枝管制編號00000000
    00）、制式霰彈九顆（另外二顆因鑑定試射業已費失），均為違禁物，應依刑
    法第三十八條第一項第一款宣告沒收。
據上論斷，應依刑事訴訟法第二百九十九條第一項前段、槍砲彈藥刀械管制條例第十
一條第一項、第十二條第四項、刑法第十一條前段、第五十五條、第五十九條、第四
十二條第二項、第三十八條第一項第一款、罰金罰鍰提高標準條例第二條，現行法規
所定貨幣單位折算新台幣條例第二條，判決如主文。
本案經檢察官游悅晨到庭執行職務
中　　　華　　　民　　　國　　九十一　　年　　　三　　　月　　 十九 　　日
                                      臺灣嘉義地方法院刑事第三庭
                                          法　官
右正本證明與原本無異。
如不服本判決，應於判決送達後十日內，向本院提出上訴狀。
                                          書記官
中　　華　　民　　國　　　八十　　　　年　　　　　　　月　　　　　　　日
所犯法條：
槍砲彈藥刀械管制條例第十一條第一項
未經許可，製造、販賣或運輸第四條第一項第一款所稱其他可發射金屬或子彈具有殺
傷力之各式槍砲者，處五年以上有期徒刑，併科新臺幣一千萬元以下罰金。
槍砲彈藥刀械管制條例第十二條第四項
未經許可，持有、寄藏或意圖販賣而陳列子彈者，處五年以下有期徒刑，併科新台幣
三百萬元以下罰金。
